【裁判字號】    97,訴,1441
【裁判日期】    970930
【裁判案由】    偽證
【裁判全文】
臺灣臺北地方法院刑事判決              97年度訴字第1441號
公  訴  人  臺灣臺北地方法院檢察署檢察官
被      告  乙○○
上列被告因偽證案件，經檢察官提起公訴（96年度偵緝字第1693
號），嗣被告於準備程序中就被訴事實為有罪之陳述，經本院合
議庭裁定由受命法官獨任進行簡式審判程序審理，判決如下：
    主  文
乙○○證人，於執行審判職務之公署審判時，於案情有重要關係
之事項，供前具結，而為虛偽陳述，處有期徒刑陸月，減為有期
徒刑參月。緩刑參年。
    事  實
一、乙○○明知邱梅鳳所簽發發票日期為民國94年4 月3 日、票
    號：WB0000000 號、付款人為誠泰銀行古亭分行、付款地：
    臺北市○○○路○段41號、金額新臺幣（下同）40萬元之支
    票乙紙，並非伊自賴耀生（自稱賴權浩）處所取得，亦未曾
    經手背書交付許聖坤，向許聖坤借款調現之事實，竟於94年
    8 月26日前1 個月之某日，在臺北縣板橋市「威寧閣」餐廳
    ，受許聖坤（另由檢察官偵辦）之唆使，於94年8 月26日臺
    灣臺北地方法院（以下稱本院）審理94年度北簡字第19172
    號許聖坤（該民事案原告）與邱梅鳳（該民事案被告）間給
    付票款事件時，供前具結，就上揭與案情有重要關係之事項
    ，即其有無自該案被告邱梅鳳所交付上開支票之第一持有人
    賴權浩（指賴耀生）處取得該支票，並進而背書後向該案原
    告許聖坤調借現款乙節，證稱：「系爭支票是一位賴權浩的
    先生轉讓給我，因為我幫他調現40萬元，我朋友林鈞翊借38
    萬8 千元給賴先生，我拿了票之後先交給我朋友林鈞翊，在
    94年3 月20日林先生說他臨時急用，叫我把錢先還給他，我
    就拿這張票於94年3 月25日跟許先生（即許聖坤）調現39萬
    2 千元，因為他收了兩分利息，我拿到現金以後就將系爭支
    票背書轉讓給許先生，我們錢是現金交付，並沒有另外簽發
    收據或以匯款處理」云云，而為虛偽之陳述。致使該案經本
    院認定邱梅鳳不得以執票人之前手間所存抗辯事由對抗許聖
    坤，而判決原告許聖坤勝訴確定。
二、案經甲○○告發後由臺灣臺北地方法院檢察署檢察官偵查起
    訴。
    理  由
一、本件被告乙○○所犯之罪，其法定刑非死刑、無期徒刑或最
    輕本刑有期徒刑3 年以上之罪，亦非高等法院管轄第一審案
    件，被告於本院審理中就被訴事實為有罪之陳述，經告知被
    告簡式審判程序之旨，並聽取檢察官及被告之意見後，本院
    合議庭裁定進行簡式審判程序，依刑事訴訟法第273 條之2
    規定，本件證據調查，不受同法第159 條第1 項、第161 條
    之2 、第161 條之3 、第163 條之1 及第164 條至第170 條
    規定之限制，合先敘明。
二、上揭犯罪事實，業據被告於本院審理中坦承不諱，並為認罪
    之表示，核與告發人甲○○於偵查中指述之情節相符，並有
    本院94年度北簡字第19172 號94年8 月26日言詞辯論筆錄、
    證人結文（訊問前）及台北簡易庭裁判書各1 份、前開發票
    人為邱梅鳳之40萬元支票1 紙及退票理由單影本在卷可稽，
    足認被告前揭出於任意性之自白核與事實相符。本件事證明
    確，被告偽證犯行堪以認定，應依法論科。
三、被告所為係犯刑法第168 條之偽證罪。爰審酌被告並無犯罪
    前科，此有臺灣高等法院被告前案紀錄表在卷可按，素行尚
    可，其為自身利益，竟受許聖坤之唆使而為虛偽證述，妨害
    證據之真實，破壞國家審判權之正確行使，惟考量被告犯罪
    後坦承犯行，態度尚屬良好，及其犯罪動機乃因許聖坤以償
    還欠款為由誘使所致，所造成之損害程度及其智識程度、犯
    罪手段等一切情狀，量處如主文所示之刑。又本件被告犯罪
    之時間係在96年4 月24日以前，且無中華民國九十六年罪犯
    減刑條例所定不得減刑之情形，爰依該減刑條例第2 條第1
    項第3 款之規定，減其宣告刑2 分之1 。末查，被告前未曾
    受有期徒刑以上刑之宣告，此有臺灣高等法院被告前案紀錄
    表可按，其因一時失慮，致罹刑章，犯後已坦承犯行，並表
    達深切反省悔悟之意，且被害人即告發人甲○○亦當庭表示
    相信被告係受人利用，並接受被告的道歉，願意原諒被告，
    故被告經此偵審程序及科刑之教訓後，當能知所警惕，信無
    再犯之虞，本院認對被告所宣告之刑，以暫不執行為適當，
    爰併諭知緩刑3 年，以啟自新。
據上論斷，應依刑事訴訟法第273 條之1 第1 項、第299 條第1
項前段，刑法第168 條、第74條第1 項第1 款，中華民國九十六
年罪犯減刑條例第2 條第1 項第3 款、第7 條，判決如主文。
本案經檢察官呂俊儒到庭執行職務。
中    華    民    國    97    年    9    月     30    日
                    刑事第十六庭  法  官  吳俊龍
以上正本證明與原本無異。
如不服本判決，應於判決送達後10日內向本院提出上訴狀。
                                  書記官  高菁菁
中    華    民    國    97    年    9     月    30    日
附錄本案論罪科刑法條：
刑法第168條
於執行審判職務之公署審判時或於檢察官偵查時，證人、鑑定人
、通譯於案情有重要關係之事項，供前或供後具結，而為虛偽陳
述者，處7 年以下有期徒刑。


司法院資訊處製作；財團法人民間司法改革基金會備份。
